【裁判字號】    99,易,1110
【裁判日期】    990729
【裁判案由】    竊盜
【裁判全文】
臺灣高雄地方法院刑事判決              99年度易字第1110號
公  訴  人  臺灣高雄地方法院檢察署檢察官
被      告  乙○○
上列被告因竊盜案件，經檢察官提起公訴（99年度偵字第8002號
），本院判決如下：
    主  文
乙○○犯竊盜罪，累犯，處有期徒刑捌月。
    事  實
一、乙○○前於民國97年間，因犯竊盜案件，經本院以97年度審
    簡字第4480號判處有期徒刑2 月確定，甫於97年12年24日易
    科罰金執行完畢。詎其猶不知悔改，意圖為自己不法之所
    有，於98年12月10日上午6 時50分許，在臺南縣歸仁鄉○○
    ○路11號附近，以不詳方式破壞甲○○所有之車牌號碼UN-7
    849 號自小貨車之車內鎖頭後，再以電線接電之方式發動該
    自小貨車而竊取之。得手後，乙○○即駕駛該自小貨車前往
    高雄市○○區○○路801 號前之停車格停放，並98年12月14
    日，通知址設高雄市○○區○○路52號之「勇安汽車修護廠
    」不知情之負責人廖文安前來拖吊，並向其佯稱：伊前來高
    雄工作，因為車子壞掉云云，請廖文安將前開自小貨車拖回
    廠內進行維修，惟廖文安嗣後察覺該車鎖孔被破壞情形可疑
    報警處理，故於同年月22日下午6 時10分許，乙○○前來取
    車時，經埋伏在現場之警方於上開維修廠內當場所查獲，並
    循線查知上情。
二、案經甲○○訴由高雄市政府警察局楠梓分局移請臺灣高雄地
    方法院檢察署檢察官偵查起訴。
    理  由
一、證據能力部分：
    按被告以外之人於審判外之言詞或書面陳述，除法律有規定
    者外，不得作為證據，刑事訴訟法第159 條第1 項定有明文
    ，此即學理上所稱之「傳聞證據排除法則」，而依上開法律
    規定，傳聞證據原則上固無證據能力，但如法律別有規定者
    ，即例外認有證據能力。又按被告以外之人於審判外之陳述
    ，雖不符同法第159 條之1 至之4之規定，而經當事人於審
    判程式同意作為證據，法院審酌該言詞陳述或書面陳述作成
    時之情況，認為適當者，亦得為證據，同法第159 條之5 第
    1 項定有明文。查本判決下列所引用之證據，均經被告、檢
    察官於本院審理中同意作為證據（見本院易字卷第19頁），
    本院審酌該等傳聞證據作成時之狀況，並無違法或不當等不
    宜作為證據之情形，依前開說明，均得作為證據。
二、訊據被告乙○○固坦承於98年12月22日至「勇安汽車修護廠
    」取車，惟矢口否認有何竊盜犯行，先辯稱：這是「阿明」
    所偷的，他叫我到勇安修護廠看該車壞到什麼程度，又辯稱
    ：是蘇仁傑叫我去保養廠看看，復辯稱：這是一個同業的人
    ，我也不知道是誰的人，叫我去估價的云云。經查：
（一）甲○○所有之車號UN-7849 號自用小貨車於上開時、地遭
      竊一事，業經證人甲○○證述在卷，並有高雄市政府警察
      局楠梓分局扣押筆錄、目錄表，臺南縣警察局車輛協尋電
      腦輸入單等件在卷可憑。而上開車輛於98年12月22日下午
      6 時10分於「勇安汽車修護廠」尋獲之原因，經證人廖文
      安於警詢、偵查中證稱：在98年12月14日下午2 時許，被
      告要我去旗楠路801 號前的停車格拖上開小貨車來我的維
      修場修復，當時被告跟我說他來高雄工作，剛好遇到車子
      壞掉，所以請我過去拖回廠內，我檢視後向被告報價約
      25,000元，他說他老闆覺得維修不划算，要我將該車大牌
      拆下報廢，我覺得這個人說法很奇怪，就有些懷疑，當時
      那台車沒有鑰匙，沒有鎖頭，他用電線發動車子，我有問
      他為何沒鑰匙，他說因在工地鑰匙不見，後來我通知警方
      ，查證後證實那部車是贓車，所以我就主動配合警方調查
      ，經我現場指認，被告就是當時要我去旗楠路801 號拖吊
      之人沒錯等語（見偵卷第4-5 、34-35 頁），被告雖否認
      其即為98年12月14日囑託廖文安拖吊車輛之人，惟參諸證
      人廖文安與被告素不相識，並無夙怨，衡情應虛捏證詞以
      誣陷被告，致生損人不利己之動機，其證詞之可信度極高
      ；又證人廖文安於98年12月14日與囑託其拖吊之人相處時
      間非短，過程間並有多次對話，因對方之回答及行徑異於
      常情，致使廖文安心生疑竇報警處理，方有嗣後之埋伏逮
      捕過程，是廖文安對於該囑託之人印象自應相當深刻，觀
      諸廖文安於警詢中現場指認，於99年3 月26日之偵訊筆錄
      中，復針對蘇仁傑、被告之照片再度指認，均能明白指稱
      被告即為該囑託其拖吊修理之人，足見被告應為囑託廖文
      安拖吊該車輛之人無誤，被告空言否認，不足採信。
（二）被告於警詢中先供稱：是1 名綽號「阿明」的朋友，叫我
      到勇安汽車修護廠看車壞到什麼程度，是他叫廖文安拖回
      該車，他平常以0000000000號電話與我聯絡，該車應是「
      阿明」所偷竊（見偵卷第1-3 頁），並於高雄市政府警察
      局楠梓分局指認犯罪嫌疑人紀錄表中，指認「阿明」即是
      蘇仁傑等語（見偵卷第26、27頁），而於偵查中供稱：我
      被查獲當天，蘇仁傑叫我去保養廠看看，經檢察事務官告
      以：蘇仁傑當時仍在服刑中等語後，隨即改稱：應該是蘇
      仁傑他們那一黨的，對方是在22日以公共電話打給我的，
      聲音是蘇仁傑，我可以找到他，他是胡龍良（音譯），綽
      號阿良云云（見偵卷第39-40 頁），是其兩次供述，對於
      當日其到現場是受「阿良」、「阿明」、「蘇仁傑」之請
      託，已屬反覆不一，對於對方係以0000000000號門號，或
      公共電話與其聯絡之說詞亦有不同，其所辯已無從採信。
      又其於本院準備程序改稱：我的朋友不是蘇仁傑，應該是
      蘇仁傑的朋友，他叫我去看維修估價，是警察在小貨車上
      看到蘇仁傑的身分證，送修人電話是蘇仁傑的電話云云（
      見審易卷第16頁），於本院審理程序又改稱：那天是一個
      我不知道是誰的叫我去估價，他透過一個女子打電話給我
      ，他是同業的，他說廖文安修太貴，可能我修起來比較便
      宜，講蘇仁傑是因為警察告訴我在贓車上找到蘇仁傑的身
      分證，0000000000號電話是我聽廖文安講託他修車的人是
      留這支電話云云（見本院易字卷第15-18 、29-31 頁），
      是其所辯稱前往勇安汽車修護廠之理由已與前大相逕庭，
      益見其先前在警詢供稱：叫我去勇安汽車修護廠看看的「
      阿明」是用0000000000號跟我聯絡云云，顯屬其臨訟捏造
      之語，純屬子虛，參諸被告供稱之委託人歷經數變，最後
      竟供稱係受不知係誰之人之委託，其所辯顯然悖於常情，
      要屬至謬，不足採信，復參以上開證人廖文安之證詞相佐
      證，足認被告即為竊取該車之行為人無誤。
（三）綜上所述，被告竊取該小貨車後，以佯稱修車費用太貴，
      欲拆牌報廢之手段，欲藉廖文安達到變賣贓物之目的一情
      ，昭然甚明，本件事證明確，被告上開竊盜犯行，足堪認
      定，應予依法論科。
三、核被告所為，係犯刑法第320 條第1 項之竊盜罪。又被告前
    如事實欄一所述，甫因竊盜案件，於97年12月24日易科罰金
    執行完畢，有臺灣高等法院被告前案紀錄表（含出入監記錄
    ）在卷可稽，其於5 年以內故意再犯本件有期徒刑以上之罪
    ，為累犯，應依刑法第47條第1 項規定加重其刑。爰審酌被
    告前有多次竊盜前科，素行不良，有上開被告前案紀錄表在
    卷可徵，其不思自新悔過，以正當之方式獲取財物，竟貪圖
    私利，竊取他人之財物，侵害他人財產安全，犯下本件犯行
    ，行為實有可議，又其犯後極其飾詞狡辯之能事，未見悔意
    等一切情狀，量處如主文所示之刑，以資懲儆。
據上論斷，應依刑事訴訟法第299 條第1 項前段，刑法第320 條
第1 項、第47條第1 項，刑法施行法第1 條之1 ，判決如主文。
本案經檢察官陳麗琇到庭執行職務。
中    華    民    國    99    年    7     月   29       日
                  刑事第一庭    法  官  張琬如
以上正本證明與原本無異。
如不服本判決應於收受送達後10日內向本院提出上訴書狀，並應
敘述具體理由；如未敘述上訴理由者，應於上訴期間屆滿後20日
內向本院補提理由書（均須按他造當事人之人數附繕本）「切勿
逕送上級法院」。
中    華    民    國    99    年    7     月    30    日
                                書記官  劉甄庭
附錄本案論罪科刑法條：
中華民國刑法第320條第1項
（普通竊盜罪）意圖為自己或第三人不法之所有，而竊取他人之
動產者，為竊盜罪，處5 年以下有期徒刑、拘役或5 百元以下罰
金。

司法院資訊處製作；財團法人民間司法改革基金會備份。
